臺灣板橋地方法院刑事判決　　　　　　　94年度訴緝字第56號
公　訴　人　臺灣板橋地方法院檢察署檢察官
被　　　告　甲○○
上列被告因妨害公務案件，經檢察官提起公訴（93年度毒偵字第
2600號）及移送併案審理（93年度毒偵字第5145號），本院改用
簡式審判序，判決如下：
    主  文
甲○○連續施用第一級毒品，累犯，處有期徒刑拾壹月，扣案之
第一級毒品海洛因壹包（淨重零點零柒公克）沒收銷燬之。又連
續施用第二級毒品，累犯，處有期徒刑伍月。應執行有期徒刑壹
年貳月，扣案之第一級毒品海洛因壹包（淨重零點零柒公克）沒
收銷燬之。
    事  實
一、范網杰前於民國（下同）90年間因違反毒品危害防制條例案
    件，經本院判處有期徒刑8 月確定，並自91年11月1 日起算
    執行，至92年6 月30日執行完畢；另於88年間因施用毒品案
    件，經本院裁定送觀察、勒戒後，惟無繼續施用毒品之傾向
    ，經本院於87年12月11日以86年度訴字第3041號判處免刑確
    定，復於90年間因施用毒品案件，經臺灣板橋地方法院檢察
    署檢察官聲請本院裁定送觀察、勒戒，惟有繼續施用毒品之
    傾向，再經臺灣板橋地方法院檢察署檢察官聲請本院裁定送
    強制戒治（按被告上開犯行，經臺灣板橋地方法院檢察署檢
    察官另案起訴，經本院判處有期徒刑8 月確定），並於91年
    10月18日執行強制戒治完畢，竟仍不知悛悔，復基於施用第
    一級毒品海洛因（下稱海洛因）及第二級毒品安非他命（下
    稱安非他命）之概括犯意，於其後5 年內之自93年6 月6 日
    採尿前回溯26小時及96小時內某一時段起至同年11月9 日止
    ，先後在其台北縣土城市○○路459 號2 樓住處內等處，分
    別施用海洛因及安非他命各多次。嗣先於93年6 月5 日16時
    許，經警在台北縣板橋市○○路9 號606 室內查獲上情；再
    於93年11月9 日12時許，經警在台北縣樹林市○○路與水源
    街口處查獲上情，並扣得其所有海洛因1 包（淨重0.07公克
    ）。
二、案經台北縣政府警察局板橋分局報請臺灣板橋地方法院檢察
    署檢察官偵查起訴及移送併案審理。
        理  由
一、右揭事實業據被告甲○○迭次於警詢、偵查中及本院審理時
    坦承不諱，且被告先後二次遭警查獲後所採取之尿液，經送
    請台灣檢驗科技股份有限公司鑑定之結果，均確係呈鴉片及
    安非他命陽性反應，此有該公司所出具濫用藥物尿液檢驗報
    告2 紙，在卷可稽，另扣案之上開海洛因1 包（淨重0.07公
    克），經送請法務部調查局鑑定之結果，亦確係含有海洛因
    成分，此亦有該局所出具93年12月3 日鑑定通知書1 紙可佐
    ，足堪認定。又被告前於88年間因施用毒品案件，經本院裁
    定送觀察、勒戒後，惟無繼續施用毒品之傾向，經本院於87
    年12月11日以86年度訴字第3041號判處免刑確定，復於90年
    間因施用毒品案件，經臺灣板橋地方法院檢察署檢察官聲請
    本院裁定送觀察、勒戒，惟有繼續施用毒品之傾向，再經臺
    灣板橋地方法院檢察署檢察官聲請本院裁定送強制戒治（按
    被告上開犯行，經臺灣板橋地方法院檢察署檢察官另案起訴
    ，經本院判處有期徒刑8 月確定），並於91年10月18日執行
    強制戒治完畢等情，業據被告於本院審理時供承屬實，並有
    臺灣高等法院被告全國前案紀錄表1 份可稽，亦堪認定。被
    告上開分別施用海洛因及安非他命各多次之犯行均臻明確，
    應予依法論科。
二、核被告所為，係犯毒品危害防制條例第10條第1 項之施用第
    一級毒品罪及同條第2 項之施用第二級毒品罪。被告上開移
    字第5145號案件），雖未據公訴人對之一併提公訴，惟因上
    開移送併案審理之犯行與公訴人原起訴部分間，有連續犯之
    裁判上一罪關係，依刑事訴訟法第267 條之規定，應併為公
    訴人原起訴部分之效力所及，本院自得併予審理，合先敘明
    。被告持有上開海洛因及安非他命之低度行為，分別為其持
    以施用上開海洛因及安非他命之高度行為所吸收，均不另論
    擬。被告先後多次分別施用海洛因及安非他命之行為，均時
    間緊接，所犯構成要件相同，顯均係基於概括犯意所為，均
    為連續犯，應依刑法第五十六條之規定，均論以一罪，並均
    加重其刑。被告就所犯上開二罪間，其犯意各別，要件不同
    ，應予分論併罰。又被告前於90年間因違反毒品危害防制條
    例案件，經本院判處有期徒刑8 月確定，並自91年11月1 日
    起算執行，至92年6 月30日執行完畢，此有臺灣高等法院被
    告全國前案紀錄表乙份可佐，其復於5 年內，再犯有期徒刑
    以上之上開2 罪，均為累犯，應依刑法第47條之規定，均加
    重其刑，並均依法遞加重之。爰審酌被告前曾受有期徒刑之
    執行完畢，並曾因施用毒品，經先後經送觀察、勒戒及強制
    戒治期滿，並經本院判處免刑在案，竟仍不知悛悔，復於右
    揭時地分別施用海洛因及安非他命各多次，已嚴重危害社會
    安全、個人健康及被告犯罪後之態度等一切情狀，量處如主
    文所示之刑，並定其應執行之刑，以資儆懲。
三、扣案之上開海洛因1 包（淨重0.07公克），應依毒品危害防
    制條例第18條第1 項前段之規定，宣告沒收銷燬之。
據上論斷，應依刑事訴訟法第299 條第1 項前段，毒品危害防制
條例第10條第1 項、第2 項、第18條第1 項前段，刑法第11條前
段、第56條、第47條、第51條第5 款，判決如主文。
本案經檢察官陳伯厚到庭執行職務。
中    華    民    國    94    年    3    月    30    日
                  刑事第16庭  法  官  林  晏  鵬
上列正本證明與原本無異。
如不服本判決，應於判決送達後十日內向本院提出上訴狀（應附
繕本），上訴於臺灣高等法院。
                              書記官  陳  君  偉
中    華    民    國    94    年    3    月    30    日
附錄法條：毒品危害防制條例第10條
施用第一級毒品者，處六月以上五年以下有期徒刑。
施用第二級毒品者，處三年以下有期徒刑。
